【裁判字號】    89,易,1382
【裁判日期】    891205
【裁判案由】    竊盜
【裁判全文】
臺灣彰化地方法院刑事判決                        八十九年度易字第一三八二號
    公  訴  人  臺灣彰化地方法院檢察署檢察官
    被      告  甲○○
右列被告因竊盜案件，經檢察官聲請簡易判決處刑 (八十九年度偵字第五三四七號)
，本院認應依通常程序審理，茲判決如左：
    主    文
甲○○攜帶兇器竊盜未遂，累犯，處有期徒刑柒月。
螺絲起子、扳手、Ｌ型扳手各壹支、千斤頂壹具均沒收。
    事    實
一、甲○○曾於民國八十五年間因違反肅清煙毒條例案件，經台灣台中地方法院判處
    有期徒刑三年二月確定，入監執行，嗣假釋出獄，於八十九年一月九日假釋期滿
    ，以執行完畢論，猶不知悔改，竟基於意圖為自己不法之所有犯意，因其所有自
    小客車車輪胎磨損，亟想更換，遂於八十九年七月十七日下午一時二十五分許，
    在彰化縣伸港鄉○○路、建興路口旁，以其所有客觀上可資傷害人體，足供兇器
    使用之螺絲起子、扳手、Ｌ型扳手各一支、千斤頂一具做為行竊工具，竊取乙○
    ○所有因車禍停於該址之車牌ＥＲ－３１９７號豐田牌自小客車左後車輪胎一個
    ，取下暫置於車旁，於以同一方式竊取該車右前車輪胎之際，為警查場獲，因而
    未遂，並扣得上開螺絲起子、扳手、Ｌ型扳手各一支、千斤頂一具。
二、案經彰化縣警察局和美分局報告臺灣彰化地方法院檢察署檢察官偵查聲請簡易判
    決處刑。
    理    由
一、訊據被告甲○○坦承於上開時地，以其所有螺絲起子、扳手、Ｌ型扳手各一支、
    千斤頂一具，拆卸停放路旁車牌ＥＲ－３１９７號豐田牌自小客車輪胎不諱，惟
    辯稱因伊自小客車輪胎磨損，亟想更換，該車牌ＥＲ－３１９７號豐田牌自小客
    車因車禍而停放路旁，伊以為他人不要之自小客車，遂予折卸輪胎云云。惟查，
    上開事實，業據被告於警訊及偵查中坦承不諱，核與被害人乙○○指陳失竊情節
    相符，並有贓物領據一紙附卷可證，及螺絲起子、扳手、Ｌ型扳手各一支、千斤
    頂一具扣案可證，且有現場照片二張可按，觀之照片所示，該車牌ＥＲ－３１９
    ７號豐田牌自小客車，雖車頭處毀損，惟其他部位尚屬新穎，並懸掛車牌，應非
    他人棄置於路旁不要之物，被告所辯，應係諉卸之詞，不足採信，其犯行堪以認
    定。
二、按螺絲起子、扳手、Ｌ型扳手、千斤頂，客觀上可持之以傷害人體之用，自屬兇
    器無誤，被告持之以行竊，核被告所為，係犯刑法第三百二十一條第一項第三款
    之加重竊盜罪。又被告已著手行竊而未遂，屬未遂犯，應論以同條第二項之未遂
    犯處罰。查被告曾於民國八十五年間，因違反肅清煙毒條例案件，經台灣台中地
    方法院判處有期徒刑三年二月確定，入監執行，嗣假釋出獄，於八十九年一月九
    日假釋期滿，以執行完畢論，此有被告全國前案紀錄表乙紙附卷可稽，其受此有
    期徒刑執行完畢後，五年以內再犯有期徒刑以上之本罪，應依累犯規定加重其刑
    。爰審酌被告犯罪之動機、目的、手段、所生之危害及犯罪後之態度等一切情狀
    ，量處如主文所示之刑。扣案之螺絲起子、扳手、Ｌ型扳手、千斤頂各一支（具
    ），係被告所有，供犯本罪所用之物，併予宣告沒收。
三、據上論斷，應依刑事訴訟法第四百五十二條、第二百九十九條第一項前段，刑法
    第三百二十一條第二項、第一項第三款、第四十七條、第三十八條第一項第二款
    ，判決如主文。
本案經檢察官洪紹文到庭執行職務。
中    華    民    國    八十九        年      十二      月      五      日
     臺灣彰化地方法院刑事第二庭
                                    法      官  王  鏡  明
右正本證明與原本無異。
如不服本判決，應於送達後十日內向本院提出上訴狀( 須附繕本 )。
告訴人或被害人對於判決如有不服具備理由請求檢察官上訴者，其上訴期間之計算係
以檢察官收受判決正本之日期為準。
                                    法院書記官  于  淑  真
中    華    民    國    八十九        年      十二      月      六      日
刑法第三百二十一條
犯竊盜罪而有左列情形之一者，處六月以上五年以下有期徒刑：
一、於夜間侵入住宅或有人居住之建築物、船艦或隱匿其內而犯之者。
二、毀越門扇、牆垣或其他安全設備而犯之者。
三、攜帶兇器而犯之者。
四、結夥三人以上而犯之者。
五、乘火災、水災或其他災害之際而犯之者。
六、在車站或埠頭而犯之者。
前項之未遂犯罰之。


司法院資訊處製作；財團法人民間司法改革基金會備份。
